# 视同处置投资损益

提问人：wjcpa9568 时间：2017-04-03 18:25:46
请问：原持股30%但有控制权的子公司，本期因失去控制权而不再纳入合并表，视同处置损益（未实际收到处置对价）按合并准则处理后，是否应反映在合并表的投资收益中？

回答人：chenyiwei
是。即原持有的股权需按丧失控制权之日的公允价值重新计量，差额作为丧失控制权期间的投资收益。